【裁判字號】    99,審易,423
【裁判日期】    990430
【裁判案由】    毒品危害防制條例
【裁判全文】
臺灣士林地方法院刑事判決             99年度審易字第423號
公  訴  人  臺灣士林地方法院檢察署檢察官
被      告  甲○○
上列被告因違反毒品危害防制條例案件，經檢察官提起公訴（98
年度毒偵字第2167號），被告於本院準備程序中就被訴事實為有
罪之陳述，經本院裁定改依簡式程序審理，並判決如下：
    主  文
甲○○施用第二級毒品，累犯，處有期徒刑捌月，扣案之甲基安
非他命（驗餘淨重零點貳壹捌捌公克）沒收銷燬，扣案盛裝前開
甲基安非他命所用之包裝袋壹只及玻璃球吸食器壹組，均沒收。
    事  實
一、甲○○前因施用第二級毒品案件，經臺灣臺北地方法院以94
    年度毒聲字第482 號裁定送觀察、勒戒後，認無繼續施用毒
    品之傾向，於民國94年8 月24日執行完畢釋放出所，並由臺
    灣臺北地方法院檢察署檢察官以94年度毒偵字第2098號為不
    起訴處分確定。復因2 次施用第二級毒品案件，經本院先後
    以96年度簡字第876 號判決處有期徒刑5 月、96年度易字第
    2428號判決處有期徒刑6 月確定，並分別於97年7 月2 日、
    98年2 月2 日易科罰金執行完畢（以上均構成累犯）；再因
    施用第二級毒品案件，經本院以98年度審簡字第1034號判決
    處有期徒刑5 月確定（尚未執行，不構成累犯）。詎甲○○
    仍不知悛悔，於前開觀察、勒戒執行完畢釋放後5 年內，復
    基於施用第二級毒品甲基安非他命之犯意，於98年12月2 日
    18時許，在臺北縣汐止市○○街126 號13樓住處，以將甲基
    安非他命置於玻璃球吸食器內燒烤產生煙霧後吸煙之方式，
    施用甲基安非他命1 次。嗣於同日21時許，為警持搜索票在
    其上址住處執行搜索而查獲，並當場扣得甲○○所有之甲基
    安非他命1 包（淨重0.219 公克）及供施用甲基安非他命所
    用之吸食器1 組，經警徵得其同意採尿送驗，因鑑驗結果呈
    安非他命及甲基安非他命陽性反應，始查悉上情。
二、案經臺北縣政府警察局汐止分局報告臺灣士林地方法院檢察
    署檢察官偵查起訴，並經本院改依簡式程序審理。
    理  由
一、上揭犯罪事實，業據被告甲○○於警詢、偵查中、本院準備
    程序及審理時迭承不諱（參見偵卷第7 頁、第25頁，本院卷
    第21頁、第24頁至第25頁），又被告為警查獲後在警局所排
    尿液，經送台灣檢驗科技股份有限公司以酵素免疫分析法初
    驗後，再以氣相層析質譜儀法複驗，證實該尿液呈安非他命
    、甲基安非他命陽性反應，有該公司於98年12月21日出具之
    報告編號UL/2009/C0276 號濫用藥物檢驗報告、濫用藥物尿
    液檢驗檢體監管紀錄表各1 紙在卷可稽（附於偵卷第42頁、
    第46頁）；又被告為警查獲時，經警扣得之白色透明結晶1
    包（淨重0.219 公克），經送鑑驗後，證實為第二級毒品甲
    基安非他命，亦有前開扣案之毒品及交通部民用航空局航空
    醫務中心98年12月14日航藥鑑字第0986342 號毒品鑑定書1
    紙附卷可佐（附於偵卷第41頁）；此外，並有被告自承所有
    供施用甲基安非他命所用之塑膠瓶製玻璃球吸食器1 組扣案
    可憑。綜上，足認被告自白與事實相符，可以採信，本案事
    證至為明確，被告犯行堪予認定。又被告前因施用毒品案件
    ，經法院裁定送觀察、勒戒後，認無繼續施用毒品之傾向，
    於94年8 月24日執行完畢釋放出所，並經臺灣臺北地方法院
    檢察署檢察官以94年度毒偵字第2098號為不起訴處分確定乙
    情，有臺灣高等法院被告前案紀錄表在卷可考，應甚明確，
    是被告於上開觀察、勒戒執行完畢釋放後5 年內，再犯本案
    施用毒品之犯行，公訴人提起公訴，於法並無不合，本院自
    應依法論科。
二、按甲基安非他命為毒品危害防制條例第2 條第2 項第2 款所
    稱之第二級毒品。核被告甲○○所為，係犯毒品危害防制條
    例第10條第2 項之施用第二級毒品罪，其持有第二級毒品甲
    基安非他命進而施用，持有毒品之行為為施用毒品之當然手
    段，不另論以持有毒品罪（最高法院74年度台上字第3404號
    判例意旨參照）。又被告有如犯罪事實欄所載前案科刑及執
    行情形，有臺灣高等法院被告前案紀錄表在卷可稽，其於有
    期徒刑執行完畢後5 年內，故意再犯本案有期徒刑以上之罪
    ，為累犯，應依刑法第47條第1 項之規定加重其刑。爰審酌
    被告曾因施用毒品犯行而送觀察、勒戒及判處罪刑確定（未
    構成累犯部分），仍不知悛悔，復再施用第二級毒品，顯見
    其無戒絕之決心，惟念其施用毒品乃戕害自己身心健康，尚
    未危及他人，且本次施用毒品犯行僅1 次，犯後於偵審程序
    一貫坦承犯行，態度尚稱良好，並其犯罪之動機、目的、智
    識程度及參酌公訴人之求刑（即有期徒刑8 月）等一切情狀
    ，量處如主文所示之刑，以示懲儆。
三、扣案之甲基安非他命（驗餘淨重0.2188公克），係查獲之第
    二級毒品，不問是否屬於犯人所有，應依毒品危害防制條例
    第18條第1 項前段之規定，諭知沒收銷燬，而扣案盛裝前開
    甲基安非他命所用之包裝袋1 只，有防止毒品裸露、散逸及
    便利毒品攜帶之功能，堪認係供本案犯行所用之物，復據被
    告供明為其所有之物，應依刑法第38條第1 項第2 款之規定
    宣告沒收；又扣案之玻璃球吸食器1 組，係被告所有供本案
    施用甲基安非他命所用之物，業據被告供明在卷，爰併依刑
    法第38條第1 項第2 款規定諭知沒收。至鑑驗時採樣之甲基
    安非他命0.0002公克，已因鑑驗用罄而滅失，自無從諭知沒
    收銷燬，併此指明。
據上論斷，應依刑事訴訟法第273 條之1 第1 項、第299 條第1
項前段，毒品危害防制條例第10條第2 項、第18條第1 項前段，
刑法第11條、第47條第1 項、第38條第1 項第2 款，判決如主文
。
本案經檢察官呂寧莉到庭執行職務。
中    華    民    國    99    年    4     月    30    日
                   刑事第一庭法  官  吳祚丞
以上正本證明與原本無異。
如不服本判決應於收受判決後10日內向本院提出上訴書狀，並應
敘述具體理由；其未敘述上訴理由者，應於上訴期間屆滿後20日
內向本院補提理由書（均須按他造當事人之人數附繕本）「切勿
逕送上級法院」。
                             書記官  丁梅芬
中    華    民    國    99    年    4     月    30    日
附錄論罪科刑法條：
毒品危害防制條例第10條第2 項
施用第二級毒品者，處 3 年以下有期徒刑。

司法院資訊處製作；財團法人民間司法改革基金會備份。
